【裁判字號】    97,訴,5281
【裁判日期】    980430
【裁判案由】    毒品危害防制條例
【裁判全文】
臺灣板橋地方法院刑事判決              97年度訴字第5281號
公  訴  人  臺灣板橋地方法院檢察署檢察官
被      告  甲○○
上列被告因毒品危害防制條例案件，經檢察官提起公訴（97年度
毒偵字第8706號），本院裁定改用簡式審判程序審理，判決如下
：
    主  文
甲○○施用第一級毒品，累犯，處有期徒刑拾月。又施用第二級
毒品，累犯，處有期徒刑肆月；扣案之第二級毒品甲基安非他命
參包（驗餘淨重零點伍柒玖陸公克），沒收銷燬之；吸食器壹組
，沒收。應執行有期徒刑壹年；扣案之第二級毒品甲基安非他命
參包（驗餘淨重零點伍柒玖陸公克），沒收銷燬之；吸食器壹組
，沒收。
    事  實
一、甲○○前於民國87年間因施用毒品案件，經臺灣臺北地方法
    院裁定送觀察、勒戒後，認有繼續施用毒品之傾向，經該院
    裁定令入戒治處所施以強制戒治，於89年3 月13日強制戒治
    期滿，由臺灣臺北地方法院檢察署檢察官於89年3 月13日以
    89年度戒偵字第74號為不起訴處分確定。又於89年間因施用
    毒品案件，經本院裁定令入戒治處所施以強制戒治，於93年
    1 月9 日強制戒治期滿，並經本院於89年7 月31日以89年度
    易字第2321號判處有期徒刑8 月確定，於91年2 月6 日執行
    完畢。復於92年間因施用毒品案件，經本院於92年6 月22日
    以92年度訴字第620 號各判處有期徒刑9 月、6 月，應執行
    有期徒刑1 年確定，於93年12月27日執行完畢。又於95年間
    因施用毒品案件，經本院於95年7 月31日以95年度訴字第16
    47號判處有期徒刑1 年確定。復於94年間因施用毒品案件，
    經臺灣臺北地方法院於95年10月16日以95年度易字第255 號
    判處有期徒刑10月，並經臺灣高等法院於96年1 月17日以95
    年度上易字第2278號判處上訴駁回確定。繼於94年間因施用
    毒品案件，經臺灣臺北地方法院於96年2 月27日以95年度訴
    字第3695號判處有期徒刑8 月確定。上開3 罪嗣經臺灣高等
    法院裁定各減為有期徒刑6 月、5 月、4 月，應執行有期徒
    刑1 年1 月確定。繼於96年間因施用毒品案件，經本院於96
    年8 月9 日以96年度訴字第1590號判處有期徒刑8 月、4 月
    ，應執行有期徒刑1 年確定。上開2 罪嗣經本院裁定各減為
    有期徒刑4 月、2 月，應執行有期徒刑5 月確定，並與上開
    應執行有期徒刑1 年1 月部分接續執行，於97年7 月25日執
    行完畢（於本案構成累犯）。詎其猶不知悔改，另基於施用
    第1 級毒品海洛因之犯意，於97年10月22日晚上某時，在臺
    北縣永和市○○路226 巷10號住處，以針筒注射之方式，施
    用第1 級毒品海洛因乙次。另基於施用第2 級毒品甲基安非
    他命之犯意，於同日晚上某時，在上址住處，以吸食器燒烤
    之方式，施用第2 級毒品甲基安非他命乙次。嗣於97年10月
    22日21時40分許，在臺北縣板橋市○○○街80巷5 弄口為警
    查獲，並扣得第2 級毒品甲基安非他命3 包（驗餘淨重0.57
    96公克），及其所有，供施用第2 級毒品甲基安非他命所用
    之吸食器1 組，經警採集尿液送鑑驗結果呈嗎啡及甲基安非
    他命陽性反應。
二、案經臺北縣政府警察局板橋分局報請臺灣板橋地方法院檢察
    署檢察官偵查起訴。
    理  由
一、上揭事實業據被告甲○○於本院準備程序及審理中坦承不諱
    （見本院98年4 月14日準備程序及簡式審判筆錄），並有第
    2 級毒品甲基安非他命3 包（驗餘淨重0.5796公克）、吸食
    器1 組扣案可證（見臺灣板橋地方法院檢察署97年度毒偵字
    第8706號偵查卷第18頁），且被告為警查獲所採集之尿液經
    送檢驗結果，確呈嗎啡及甲基安非他命陽性反應，此有臺灣
    檢驗科技股份有限公司濫用藥物尿液檢驗報告1 紙在卷可憑
    （見上開偵查卷第66頁）。此外，並有交通部民用航空局航
    空醫務中心毒品鑑定書1 紙在卷可稽（見本院刑事卷），足
    徵被告之任意性自白與事實相符。又被告前於87年間因施用
    毒品案件，經臺灣臺北地方法院裁定送觀察、勒戒後，認有
    繼續施用毒品之傾向，經該院裁定令入戒治處所施以強制戒
    治，於89年3 月13日強制戒治期滿，由臺灣臺北地方法院檢
    察署檢察官於89年3 月13日以89年度戒偵字第74號為不起訴
    處分確定。又於89年間因施用毒品案件，經本院裁定令入戒
    治處所施以強制戒治，於93年1 月9 日強制戒治期滿，並經
    本院於89年7 月31日以89年度易字第2321號判處有期徒刑8
    月確定，於91年2 月6 日執行完畢。復於92年間因施用毒品
    案件，經本院於92年6 月22日以92年度訴字第620 號各判處
    有期徒刑9 月、6 月，應執行有期徒刑1 年確定，於93年12
    月27日執行完畢。又於95年間因施用毒品案件，經本院於95
    年7 月31日以95年度訴字第16 47 號判處有期徒刑1 年確定
    。復於94年間因施用毒品案件，經臺灣臺北地方法院於95年
    10月16日以95年度易字第255 號判處有期徒刑10月，並經臺
    灣高等法院於96年1 月17日以95年度上易字第2278號判處上
    訴駁回確定。繼於94年間因施用毒品案件，經臺灣臺北地方
    法院於96年2 月27日以95年度訴字第3695號判處有期徒刑8
    月確定。上開3 罪嗣經臺灣高等法院裁定各減為有期徒刑6
    月、5 月、4 月，應執行有期徒刑1 年1 月確定。繼於96年
    間因施用毒品案件，經本院於96年8 月9 日以96年度訴字第
    1590號判處有期徒刑8 月、4 月，應執行有期徒刑1 年確定
    。上開2 罪嗣經本院裁定各減為有期徒刑4 月、2 月，應執
    行有期徒刑5 月確定，並與上開應執行有期徒刑1 年1 月部
    分接續執行，於97年7 月25日執行完畢等情，有臺灣高等法
    院被告前案紀錄表1 份在卷可憑。是本案事證明確，被告施
    用第1 級毒品及第2 級毒品之犯行均堪以認定，應予依法論
    處。
二、核被告甲○○所為，係犯毒品危害防制條例第10條第1 項之
    施用第1 級毒品罪及同條第2 項之施用第2 級毒品罪。被告
    持有第1 級毒品海洛因、第2 級毒品甲基安非他命，既意在
    供己施用，其持有之低度行為應為施用之高度行為所吸收，
    均不另論罪。被告所犯上開2 罪間，犯意各別，顯係另行起
    意，應予分論併罰。末查，被告有如事實欄所載之論罪科刑
    及執行情形，此有臺灣高等法院被告前案紀錄表1 份可查，
    其於有期徒刑執行完畢後，5 年內故意再犯本件有期徒刑以
    上之2 罪，為累犯，均應依法加重其刑。爰審酌被告之素行
    、犯罪之動機、目的、手段，施用第1 級毒品、第2 級毒品
    戕害自身健康及其犯後坦承犯行，態度良好等一切情狀，各
    量處如主文所示之刑，並定其應執行之刑，以資懲儆。
三、扣案之甲基安非他命3 包（驗餘淨重0.5796 公克），係第2
    級毒品（其內毒品與外袋無法析離完盡，應概認屬查獲之毒
    品），不問屬何人所有，均應依毒品危害防制條例第18條第
    1 項前段之規定併予宣告沒收銷燬之。另扣案之吸食器1 組
    ，係被告所有，且為供其施用第2 級毒品所用之物，業據被
    告於本院審理中供承在卷，惟其僅係日常用品臨時替代使用
    之物，就其性質上或使用上，非專供施用毒品之器具，爰依
    刑法第38條第1 項第2 款之規定宣告沒收。
四、本件經檢察官提起公訴，被告於準備程序中就被訴事實為有
    罪之陳述，經法官告知簡式審判程序之旨，並聽取公訴人、
    被告之意見後，本院合議庭裁定由受命法官獨任進行簡式審
    判程序，併予敘明。
據上論斷，應依刑事訴訟法第273 條之1 第1 項、第299 條第1
項前段，毒品危害防制條例第10條、第18條第1 項前段，刑法第
11條前段、第47條第1 項、第51條第5 款、第38條第1 項第2 款
，判決如主文。
本案經檢察官王家春到庭執行職務。
中    華    民    國    98    年    4     月    30    日
                  刑事第十八庭  法  官  曾正耀
上列正本證明與原本無異。
如不服本判決，應於判決送達後10日內敘明上訴理由，向本院提
出上訴狀 (應附繕本) ，上訴於臺灣高等法院。其未敘述上訴理
由者，應於上訴期間屆滿後20日內向本院補提理由書「切勿逕送
上級法院」。
                                書記官  田世杰
中    華    民    國    98    年    4     月    30    日
附論罪科刑依據之法條：
毒品危害防制條例第10條
施用第1級毒品者，處 6 月以上 5 年以下有期徒刑。
施用第2級毒品者，處3年以下有期徒刑。


司法院資訊處製作；財團法人民間司法改革基金會備份。
